臺灣高雄地方法院刑事判決　　　　　　　 94年度訴字第384號
公　訴　人　臺灣高雄地方法院檢察署檢察官
被　　　告　乙○○
上列被告因違反毒品危害防制條例案件，經檢察官提起公訴（93
年度核退毒偵字第305 號），被告於準備程序中為有罪之陳述，
經本院合議庭裁定由受命法官進行簡式審判程序獨任審理，本院
判決如下：
    主  文
乙○○連續施用第一級毒品，累犯，處有期徒刑壹年貳月，扣案
之第一級毒品海洛因肆包（合計淨重零點貳公克、空包裝總重
零點捌伍公克）、注射針筒支、塑膠鏟管壹支，均沒收銷燬之
；又連續施用第二級毒品，累犯，處有期徒刑捌月，扣案之第二
級毒品甲基安非他命壹包（驗前毛重零點玖公克，驗後毛重零點
捌公克）沒收銷燬之。應執行有期徒刑壹年捌月。扣案之第一級
毒品海洛因肆包（合計淨重零點貳公克、空包裝重總重零點捌
伍公克）、注射針筒支、塑膠鏟管壹支、第二級毒品甲基安非
他命壹包（驗前毛重零點玖公克，驗後毛重零點捌公克），均沒
收銷燬之。
    事  實
一、乙○○曾於民國88年間，因毒品危害防制條例案件，經法院
    判處有期徒刑5 月確定，並於90年8 月31日執行完畢。又於
    88年間，因施用毒品案件，經本院以88年毒聲字第6179號裁
    定送觀察、勒戒後，認有繼續施用毒品之傾向，裁定令入戒
    治處所施以強制戒治，嗣停止戒治，所餘戒治期間交付保護
    管束，惟又經撤銷停止戒治，再於91年間，經本院以91年度
    毒聲字第2168號裁定強制戒治，並於92年8 月2 日強制戒治
    執行完畢。詎其仍不知悔改，竟各基於施用第一級毒品海洛
    因及第二級毒品甲基安非他命（起訴書誤載為安非他命）之
    概括犯意，於前揭強制戒治完畢釋放後5 年內，自93年6 月
    下旬某日起至94年6 月20日止，在高雄縣鳳山市康橋飯店、
    高雄市小港區○○○路「麥當勞」等高雄縣、市境內多處，
    以將海洛因以針筒加水稀釋後注射、將甲基安非他命以玻璃
    球燒烤產生煙霧吸食之方式，連續施用第一級毒品海洛因、
    第二級毒品甲基安非他命多次。嗣於93年9 月10日下午3 時
    許，為警在高雄市○○區○○街與崇明路口查獲，並扣得第
    一級毒品海洛因4 小包（合計淨重0.23公克，空包裝總重0.
    85公克）、甲基安非他命一小包（驗前毛重0.9公克，驗後
    毛重0.8 公克）、供乙○○施用毒品之注射針筒3 支、塑膠
    鏟管1 支（起訴書誤載為注射針筒1 支、塑膠吸管3 支），
    再經採驗尿液，而查悉上情。
二、案經高雄市政府警察局小港分局移送臺灣高雄地方法院檢察
    署檢察官偵查起訴。
    理  由
一、按除被告所犯為死刑、無期徒刑、最輕本刑為3 年以上有期
    徒刑之罪或高等法院管轄第一審案件者外，於第一次審判期
    日前之準備程序進行中，被告先就被訴事實為有罪之陳述時
    ，審判長得告知被告簡式審判程序之旨，並聽取當事人、代
    理人、辯護人及輔佐人之意見後，裁定進行簡式審判程序，
    刑事訴訟法第273 條之1 第1 項定有明文。經核本件被告乙
    ○○所犯係死刑、無期徒刑、最輕本刑為3 年以上有期徒刑
    以外之罪，其於準備程序中就被訴事實為有罪之陳述，經法
    官告知簡式審判程序之旨，並聽取公訴人及被告之意見後，
    本院合議庭認宜進行簡式審判程序，爰依首揭規定合議裁定
    由受命法官獨任進行簡式審判程序，合先敘明。
二、上揭事實，業據被告乙○○坦承不諱，且其於上揭時地為警
    查獲時所採取之尿液，經送請高雄市立凱旋醫院檢驗結果，
    嗎啡、甲基安非他命均呈陽性反應，有該院93年9 月27日濫
    用藥物尿液檢驗報告1 件附卷可稽。而海洛因施用入人體後
    水解還原成嗎啡，再循嗎啡之代謝方式排出體外，已據行政
    院衛生署藥物食品檢驗局（73）藥檢壹字第030221號函說明
    綦詳，又另依醫學臨床實驗及根據英國藥學會出版Isolat
    ionand In dentifcatiov of Drugs1書第293 頁載明，海洛
    因施用入人體後，在體內迅速水解成6-MonoacetyImorphine
    ，再緩緩繼續水解成嗎啡，然後再循嗎啡之代謝方式排出，
    而同書第431 －432 頁並載有：嗎啡經注射入人體後，約百
    分之50以上於8 小時內自尿中排出；至24小時排出約百分之
    90；但48小時仍微量可檢出等語。此外，按通常健康成人1
    次注射嗎啡15公絲，而以現行採用蟻醛硫酸試液及鉬銨硫酸
    試液檢驗其尿液時：注射後8 小時內所排尿液易於檢出；8
    小時至24小時，視其取尿時間及尿量多寡，可能檢出；至24
    小時以後所排之尿液，用上述方法已難檢出，亦有行政院衛
    生署藥物食品檢驗局73年11月30日（73）藥檢壹字第030221
    號函釋在案。另甲基安非他命經口服投與後，約70% 於24小
    時內可自尿液中排出，又其尿液內含甲基安非他命成分之檢
    出，與投與甲基安非它命的量、個人體質、檢驗儀器之精密
    度有關，通常採尿化驗是否呈陽性反應，應以投與後24小時
    內所採者為宜，此有行政院衛生署藥物食品檢驗局（80）藥
    檢醫字第4529號函可查，足徵被告於前揭採尿時回溯24小時
    內某時止，有施用第一級毒品海洛因、甲基安非他命無訛。
    再參以被告於上揭時地為警查獲時，有白粉4 小包、晶體1
    小包、注射針筒3 支、塑膠鏟管1 支扣案可資佐證，而該白
    粉、晶體及注射針筒、塑膠鏟管，經分別送請法務部調查局
    、高雄醫學大學附設中和紀念醫院鑑定結果，認白粉含有海
    洛因成分（合計淨重0.23公克，空包裝總重0.85公克）；晶
    體則甲基安非他命呈陽性反應（驗前毛重0.9 公克，驗後毛
    重0.8 公克）；注射針筒、塑膠鏟管亦海洛因呈陽性反應，
    分別有法務部調查局93年10月20日調科壹字第220018292 號
    鑑定通知書、高雄醫學大學附設中和紀念醫院94年2 月22日
    報告編號0000-000號、0000-000號、0000-000號檢驗報告各
    1 紙附卷可稽，益徵被告前開自白與事實相符，應堪採信。
    又被告曾於88年間，因施用毒品案件，經本院以88年毒聲字
    第6179號裁定送觀察、勒戒後，認有繼續施用毒品之傾向，
    裁定令入戒治處所施以強制戒治，嗣停止戒治，所餘戒治期
    間交付保護管束，惟又經撤銷停止戒治，再於91年間，經本
    院以91年度毒聲字第2168號裁定強制戒治，並於92年8 月2
    日強制戒治執行完畢，有臺灣高等法院被告前案紀錄表及臺
    灣高雄地方法院檢察署刑案資料查註紀錄表各1 件在卷可憑
    ，是被告顯係於強制戒治期滿後5 年以內再施用第一級毒品
    海洛因、第二級毒品甲基安非他命。本件事證明確，被告上
    開犯行洵堪認定。
二、查海洛因、甲基安非他命分別係毒品危害防制條例第2 條第
    2 項所稱之第一級毒品、第二級毒品，不得持有、施用，被
    告竟分別持之以施用，核其所為，係犯毒品危害防制條例第
    10條第1 項之施用第一級毒品罪、同條例第10條第2 項之施
    用第二級毒品罪。被告先後多次施用海洛因、甲基安非他命
    犯行，時間緊接、手法及罪名均同，顯係基於概括犯意而為
    之，均為連續犯，應各論以一罪，並加重其刑。其先後多次
    持有海洛因、甲基安非他命，亦係基於概括之犯意，本應均
    以連續持有論，惟其持有甲基安非他命、海洛因後，進而施
    用，其多次持有海洛因、甲基安非他命行為應分別被其施用
    之行為所吸收，均不另論罪。被告所犯二罪之間，犯意各別
    ，行為互殊，應予分論併罰。末查被告曾於88年間，因毒品
    危害防制條例案件，經法院判處有期徒刑5 月確定，並於90
    年8 月31日執行完畢，有臺灣高等法院被告前案紀錄表及臺
    灣高雄地方法院檢察署刑案資料查註紀錄表各1 件在卷可憑
    ，其於5 年之內，再犯本件最重本刑為有期徒刑以上之罪，
    為累犯，應依刑法第47條之規定加重其刑，並遞加之。審酌
    被告有施用毒品前科，已如前述，再經觀察勒戒後仍再犯相
    同罪行，且期間甚長、次數非少，顯見意志不堅、毒癮已深
    ，惟念其犯罪係戕害自身，尚未害及他人，所犯情節非重，
    及犯罪後承認犯行態度尚可等一切情狀，分別量處如主文所
    示之刑，並定其應執行之刑。至扣案之白粉4 小包含有第一
    級毒品海洛因成分（合計淨重0.23公克，空包裝總重0.85公
    克）、晶體1 小包為甲基安非他命（驗前毛重0.9 公克，驗
    後毛重0.8 公克）、注射針筒3 支、塑膠鏟管1 支則均殘有
    第一級毒品海洛因成分，已如前述，該注射針筒、塑膠鏟管
    均已無法完全與第一級毒品海洛因剝離，應全部視為第一級
    毒品，爰均依毒品危害防制條例第18條第1 項前段規定，不
    問屬於犯人與否，宣告沒收併銷燬之。至鑑驗所耗損之毒品
    海洛因、甲基安非他命晶體，既已滅失，爰不另為沒收銷燬
    之諭知。
四、又公訴人起訴事實雖未敘及被告自93年9 月10日上午8 時後
    起至94年6 月20日止，施用第一級毒品海洛因、第二級毒品
    甲基安非他命之犯行，惟該等事實與公訴人起訴之犯罪事實
    具連續犯之裁判上一罪關係，應為起訴效力所及，自在本院
    所得審理之範圍，併此敘明。
據上論斷，應依刑事訴訟法第273 條之1 第1 項、第299 條第1
項前段，毒品危害防制條例第10條第1 項、第2 項、第18條第1
項前段，刑法第11條、第56條、第47條、第51條第5 款，判決如
主文。
本案經檢察官甲○○到庭執行職務。
中　　華　　民　　國　　94　　年　　7 　　月　　20　　日
                  刑事第十七庭  法　官  李麗珠
以上正本證明與原本無異。
如不服本判決，應於送達後10日內，向本院提出上訴狀。
中　　華　　民　　國　　94　　年　　7 　　月　　20　　日
                                書記官  趙美玲
附錄本判決論罪法條：
毒品危害防制條例第10條：
施用第1級毒品者，處6月以上5年以下有期徒刑。
施用第2級毒品者，處3年以下有期徒刑。
